【裁判字號】    99,交易,96
【裁判日期】    990331
【裁判案由】    公共危險
【裁判全文】
臺灣嘉義地方法院刑事判決              99年度交易字第96號
公  訴  人  臺灣嘉義地方法院檢察署檢察官
被      告  甲○○
上列被告因公共危險案件，經檢察官提起公訴（99年度偵字第22
72號），因被告於本院準備程序中就被訴事實為有罪之陳述，經
本院裁定以簡式審判程序審理判決如下：
    主  文
甲○○犯不能安全駕駛動力交通工具罪，累犯，處有期徒刑柒月
。
    犯 罪 事 實
一、甲○○前於民國97年間，因公共危險案件，經本院以97年度
    嘉交簡字第832號判決判處有期徒刑6月確定，於98年7月14
    日因縮刑期滿執行完畢出監。猶不知悔改，於99年3月5日晚
    間8時許起至同日晚間9時許止，在嘉義市○○路某處飲用紅
    標米酒加保力達，已達不能安全駕駛動力交通工具之程度，
    仍基於服用酒類不能安全駕駛動力交通工具而駕駛之犯意，
    騎車牌號碼FW6-206號重型機車外出。嗣於同日晚間9時20分
    許，甲○○騎車沿嘉義市○○○路，由西向東逆向騎乘，行
    經嘉義市○○○路與體育路口時，因酒後形跡可疑，經警臨
    檢盤查，測得其吐氣所含酒精濃度高達每公升0.91毫克，始
    悉上情。
二、案經嘉義市政府警察局第二分局報告臺灣嘉義地方法院檢察
    署檢察官偵查起訴。
    理  由
一、本件被告甲○○所犯係死刑、無期徒刑、最輕本刑為3年以
    上有期徒刑以外之罪，亦非高等法院管轄第一審案件，且被
    告於本院準備程序中，已就被訴事實為有罪之陳述，經告知
    簡式審判程序之旨後，被告及檢察官對於本件改依簡式審判
    程序審理均表示同意，本院依刑事訴訟法第273條之1第1項
    規定，當庭裁定本件進行簡式審判程序，是本件依刑事訴訟
    法第273條之2規定，不受同法第159條第1項、第161條之2、
    第161條之3、第163條之1及第164條至第170條有關證據提示
    、交互詰問及傳聞證據等相關規定之限制，合先敘明。
二、上開犯罪事實，業據被告坦承不諱（見本院卷第16頁），並
    有酒精測定紀錄表、刑法第185條之3案件測試觀察紀錄表、
    嘉義市政府警察局99年3月5日舉發違反道路交通管理事件通
    知單各1份附卷可稽（見警卷第6頁至第8頁）。按刑法第185
    條之3服用毒品、麻醉藥品、酒類或其他相類之物，不能安
    全駕駛交通動力工具之認定標準，係採抽象危險犯，不以發
    生具體危險為必要，參考德國、美國之認定標準，對於吐氣
    所含酒精濃度已達每公升0.55毫克（0.55MG/L）或血液濃度
    達0.11％以上，肇事率為一般正常人之10倍，自應認為已達
    不能安全駕駛之標準，有法務部88年5月18日法（88）檢字
    第001669號函可憑，足見被告確已達不能安全駕駛動力交通
    工具之程度。堪認被告上開任意性自白與事實相符，應可採
    信。本件事證明確，被告犯行洵堪認定。
三、核被告所為，係犯刑法第185條之3之不能安全駕駛動力交通
    工具罪。其曾於97年間，因公共危險案件，經本院以97年度
    嘉交簡字第832號判決判處有期徒刑6月確定，於98年7月14
    日因縮刑期滿執行完畢出監之情，有臺灣高等法院被告前案
    紀錄表1份在卷可稽（見本院卷第3頁至第6頁），其於受徒
    刑之執行完畢後，5年以內故意再犯本件有期徒刑以上之罪
    ，為累犯，應依法加重其刑。爰審酌被告飲用酒類後，吐氣
    所含酒精濃度甚高，已達不能安全駕駛之狀態，竟仍騎車於
    道路上行駛，不顧道路上其他通行之人、車安全，惡性非微
    ，且有多次因酒醉駕車，經本院判處罪刑確定之前科紀錄，
    有上開前案紀錄表可查，能見其未有悔改之意，惟其犯後坦
    承犯行態度尚可暨其犯罪之動機、目的、手段、所生危害、
    國中畢業之智識程度、未婚、平時與母親同住、從事粗工工
    作、工作不穩定、經濟狀況不好、蒞庭實行公訴之檢察官量
    刑之建議等一切情狀，量處如主文所示之刑。至蒞庭實行公
    訴之檢察官建議依刑法第89條施以禁戒處分乙節，經查，被
    告雖有數度酒醉駕車公共危險前科紀錄，惟各次行為均已間
    隔相當時日，僅憑該等前案紀錄，尚難認定被告有酗酒情形
    且已達酗酒成癮之程度，此外，依公訴人所提出之證據資料
    ，亦難認有積極事證足認被告符合刑法第89條規定「酗酒成
    癮」之要件，爰不併予諭知禁戒處分，附此敘明。
據上論斷，應依刑事訴訟法第273條之1第1項、第299條第1項前
段，刑法第185條之3、第47條第1項，刑法施行法第1條之1第1項
，判決如主文。
本案經檢察官林俊良到庭執行職務。
中    華    民    國    99    年    3     月    31    日
                  交通法庭    法  官  吳育霖
以上正本證明與原本無異。
如不服本判決應於收受判決後10日內向本院提出上訴書狀，並應
敘述具體理由；其未敘述上訴理由者，應於上訴期間屆滿後20日
內向本院補提理由書（均須按他造當事人之人數附繕本）「切勿
逕送上級法院」。告訴人或被害人如對於本判決不服者，應具備
理由請求檢察官上訴，其上訴期間之計算係以檢察官收受判決正
本之日期為準。
中    華    民    國    99    年    3     月    31    日
                              書記官  陳俊男
附錄論罪科刑法條：
刑法第185條之3
服用毒品、麻醉藥品、酒類或其他相類之物，不能安全駕駛動力
交通工具而駕駛者，處1年以下有期徒刑、拘役或科或併科15萬
元以下罰金。

司法院資訊處製作；財團法人民間司法改革基金會備份。
